臺灣彰化地方法院民事裁定
110年度仲執字第1號
聲  請  人  益新營造工程有限公司

法定代理人  莊閔鈞  
相  對  人  彰化縣政府

法定代理人  王惠美  
上列當事人間仲裁判斷准予強制執行事件，本院裁定如下：
    主  文
中華民國仲裁協會於民國110年8月30日就聲請人與相對人間請求
給付工程款等事件所作成109仲中聲和字第022號仲裁判斷書主文
所載：「相對人應給付聲請人新臺幣74,687,458元（含稅），及
自民國109年5月26日起至清償日止按週年利率5％計算之利息。」
、「相對人應給付聲請人新臺幣11,013,022元（含稅），及自11
0年3月20日起至清償日止按週年利率5％計算之利息。」、「相對
人應將合作金庫商業銀行南投分行開立之履約保證金連帶保證書
發還聲請人；或通知合作金庫商業銀行南投分行解除履約保證金
連帶保證書之餘額新臺幣68,802,750元。」、「仲裁費用由相對
人負擔百分之93」，准予強制執行。
聲請程序費用新臺幣5,000元由相對人負擔。 
    理  由
一、按仲裁人之判斷，於當事人間，與法院之確定判決，有同一
    效力；仲裁判斷，須聲請法院為執行裁定後，方得為強制執
    行。有下列各款情形之一者，法院應駁回其執行裁定之聲請
    ︰㈠仲裁判斷與仲裁協議標的之爭議無關，或逾越仲裁協議之
    範圍者。但除去該部分亦可成立者，其餘部分，不在此限；
    ㈡仲裁判斷書應附理由而未附者。但經仲裁庭補正後，不在
    此限；㈢仲裁判斷，係命當事人為法律上所不許之行為者。
    仲裁法第37條第1項、第2項本文及第38條分別定有明文。復
    按仲裁法第52條規定，法院關於仲裁事件之程序，除本法另
    有規定外，適用非訟事件法，非訟事件法未規定者，準用民
    事訴訟法。而依仲裁法第37條第2項規定，聲請法院裁定許
    可強制執行，仲裁法並未特別規定其程序，則關於此項聲請
    及抗告，法院自應適用非訟事件法之規定，而為強制執行許
    可與否之審查，並據以裁定。次按仲裁法第38條規定之消極
    要件具備與否，法院僅依非訟事件程序為形式上之審查即可
    ，關於實體爭執，應另行提起撤銷仲裁判斷之訴以資解決，
    此觀諸仲裁法第40條第1項第1款、第42條第1、2項之規定自
    明（最高法院93年度台抗字第1019號裁定要旨參照）。
二、聲請意旨略以：兩造間「高速鐵路彰化站區聯外道路系統改
    善計畫（員林至田中新闢道路工程）（第二標）」給付工程
    款等仲裁事件，業經中華民國仲裁協會於民國110年8月30日
    作成109仲中聲和字第022號仲裁判斷書（下稱系爭仲裁判斷
    ），惟經伊多次催告，相對人迄未履行，爰依仲裁法第37條
    第1項、第2項前段及第52條規定，聲請裁定准予強制執行等
    語。
三、經查聲請人主張之上開事實，業據其提出系爭仲裁判斷及催
    告相對人履行函等影本在卷可稽；又系爭仲裁判斷已合法送
    達相對人，亦有送達相對人回執影本附卷可憑。經本院審酌
    後認本件聲請核無仲裁法第38條各款所列情形，聲請人之聲
    請於法並無不合，應予准許。
四、依仲裁法第52條，非訟事件法第21條第2項、第24條第1項，
    民事訴訟法第95條、第78條，裁定如主文。
中　　華　　民　　國　　111 　年　　4 　　月　　8　　日
                  民事第一庭    法　官  徐沛然
以上正本係照原本作成。
如對本裁定抗告，應於裁定送達後10日內向本院提出抗告狀。
中　　華　　民　　國　　111 　年　　4 　　月　　8 　　日
                                書記官  蔡明株